臺灣高等法院臺南分院刑事判決　九十四年度上訴字第一六七號
上訴人
即被告　丙○○
　　　　　　　 （
指定辯護人　本院公設辯護人 丁○○
上列上訴人因違反槍砲彈藥刀械管制條例案件，不服臺灣嘉義地
方法院九十三年度訴字第二二號中華民國九十三年十二月十三
日第一審判決（起訴案號：臺灣嘉義地方法院檢察署九十三年度
偵字第一五一七、二０四０號），提起上訴，本院判決如下：
    　主      文
原判決關於丙○○未經許可販賣槍砲之主要組成零件、未經許可
販賣其他可發射子彈具有殺傷力之改造手槍、製造子彈部分，暨
定執行刑部分，均撤銷。
丙○○共同連續未經許可，販賣槍砲之主要組成零件，處有期徒
刑年陸月，併科罰金新臺幣萬元，罰金如易服勞役，以新臺
幣玖佰元即銀元佰元折算壹日；扣案如附表一編號５及附表三
所示之槍管共貳枝，均沒收。又共同未經許可，販賣其他可發射
子彈具有殺傷力之改造手槍，處有期徒刑陸年，併科罰金新臺幣
捌萬元，罰金如易服勞役，以新臺幣玖佰元即銀元佰元折算壹
日。又製造子彈，處有期徒刑貳年，併科罰金新臺幣捌萬元，罰
金如易服勞役，以新臺幣玖佰元即銀元佰元折算壹日；扣案如
附表一編號４所示之驗餘子彈貳拾伍顆、如附表一編號１所示之
銅條枝及如附表一編號２所示之小型車床壹組，均沒收。應執
行有期徒刑拾壹年貳月，併科罰金新臺幣拾捌萬元，罰金如易服
勞役，以罰金總額與陸個月之日數比例折算。扣案如附表一編號
５與附表三所示之槍管共貳枝、如附表一編號４所示之驗餘子彈
貳拾伍顆、如附表一編號１所示之銅條枝、如附表一編號２所
示之小型車床壹組，均沒收。
      事      實
一、(一)丙○○明知可發射子彈具有殺傷力之改造玩具手槍、子彈
    、金屬槍管係屬槍砲彈藥刀械管制條例第四條第一項第一款
    、第二款、第二項所列之槍砲、彈藥及槍枝主要組成零件，
    非經中央主管機關之許可，不得持有、轉讓、製造、販賣。
    竟於民國（下同）九十二年初某日，利用郵購方式向不明人
    士以每枝新臺幣（下同）五千元之代價，購入手槍主要組成
    零件之金屬槍管五枝而未經許可無故持有之。嗣與在嘉義縣
    番路鄉內甕村「嘉義市射擊協會」田寮靶場（下稱田寮靶場
    ）擔任管理員之乙○○，共同基於販賣槍砲主要組成零件以
    營利之概括犯意聯絡，先後於九十二年十一月間某日、同年
    十二間某日、九十三年三月三十一日（即如附表三所示之槍
    管一枝），在田寮靶場及嘉義市南興國中等地，將前述購得
    之槍管其中三枝交付予乙○○，囑由乙○○以每枝七千元至
    九千元之價格出售予他人。前二枝槍管，乙○○於九十三年
    二月間某日，在嘉義市區，先後二次各以每枝七千元之價格
    售予真實姓名年籍不詳、綽號「俊明」之成年男子。而上開
    九十三年三月三十一日所交付之該枝槍管（即如附表三所示
    之槍管一枝），乙○○未及售出即為警查獲（詳後述）。
    (二)丙○○另行起意，於九十三年二月初某日，在嘉義地區「
    華山玩具店」，以七千元之價格，購得仿BERETTA廠 M9型半
    自動手槍製造之玩具手槍一枝，旋即換裝上開購得之金屬槍
    管一枝，未經許可而改造成如附表二編號１所示之其他可發
    射子彈具有殺傷力之改造手槍一枝。迨上開手槍改造完成後
    ，丙○○即與乙○○共同基於販賣上開改造手槍一枝以營利
    之犯意聯絡，由乙○○負責連繫買家甲○○及交付事宜，旋
    於九十三年二月十四日，由丙○○將上開改造手槍攜至田寮
    靶場，以三萬元之價格，聯手將該枝改造手槍出售並交付甲○○持有之；緣丙○○為順利販售上開改造手槍，復應允將
    於日後再贈送子彈十顆予甲○○，乙○○乃於九十三年二月
    下旬某日，向真實姓名年籍不詳、綽號「大腸」之成年男子
    購得子彈一批，並將該批子彈交予丙○○，丙○○即將其中
    十顆子彈持至嘉義市東區東川新城一一八號二樓無償轉讓予
    甲○○持有之，甲○○取得子彈後，即於同年月二十八日在
    不詳地點試射，因子彈性能良好，旋電告丙○○以示滿意。
    又另行起意，於九十三年二月中旬某日（起訴書誤載為九十
    二年二、三月間），向不詳人士購得如附表一編號１所示之
    銅條三枝，及在嘉義市○○路「朱子公廟」對面某商家購得
    之如附表一編號２所示之小型車床一組，連同自玩具店購得
    之底火、郵購而得之彈殼等物後，即在其嘉義縣竹崎鄉昇平
    六鄰頂埔八九號住處，利用車床研磨及填裝之方式，未經許
    可而製造如附表一編號４所示之具有殺傷力之子彈三十五顆
    及不具殺傷力之子彈二顆。嗣於九十三年三月三日下午三時
    四十五分至四時三十五分，經警自嘉義市東區東川新城一一
    八號二樓查獲甲○○所購買而持有之如附表二所示之槍、彈
    ；而於九十三年四月一日下午二時二十分至三時四十分，自
    丙○○位於嘉義縣竹崎鄉昇平村六鄰頂埔八九號住處及其所
    使用之車牌號碼九Ｌ─五八七三號自用小客車內，查獲如附
    表一所示之物；並於同日下午二時四十分至三時二十分，自
    乙○○位於嘉義縣水上鄉寬士村崎仔頭二七之二三九號住處
    前、渠所使用之車牌號碼ＲＵ─七五四二號自用小客車內查
    獲如附表三所示之槍管一枝（丙○○持有子彈罪部分，經判
    處有期徒刑肆月，併科罰金新臺幣壹萬元，扣案如附表一編
    號３所示之子彈壹顆，沒收；未為上訴確定）。
二、案經嘉義市警察局移請臺灣嘉義地方法院檢察署檢察官偵查
    起訴。
   　 理      由
一、訊據上訴人即被告丙○○矢口否認有與乙○○共同販賣二枝
    槍管予「俊明」（第三枝槍管未及售出即為警查獲）及共同
    販賣如附表二編號１所示之改造手槍一枝予甲○○、製造如
    附表一編號４所示之具有殺傷力之子彈三十五顆、轉讓如附
    表二編號２與３所示之子彈十顆予甲○○等犯行，辯稱：沒
    有委託乙○○販賣槍管，亦未販賣所改造如附表二編號１所
    示之手槍及交付如附表二編號２與３所示之子彈十顆給甲○○，係借予甲○○；雖有製造子彈之想法，但未著手製造，
    附表一編號１、２所示之物並非供製造子彈所用云云。
二、經查：
(一)上揭甲○○如何於九十三年二月間透過乙○○以電話向被告
    丙○○聯絡購買如附表二編號１所示之改造手槍，約定價金
    三萬元，並於同年二月中旬在田寮靶場交付該枝改造手槍予
    甲○○時，乙○○亦在場，亦有透過乙○○販賣槍管等情，
    業據被告丙○○於偵查中供承綦詳（見九十三年度偵字第一
    五一七號偵查卷【下稱偵Ａ卷】第六十七頁、九十三年度偵
    字第二○四○號偵查卷【下稱偵Ｂ卷】第六、七頁、第四○
    頁、九十三年度聲羈字第三三號卷【下稱聲羈卷】第四至七
    頁）；同案被告乙○○於偵查中亦供陳：有介紹甲○○向被
    告丙○○購買如附表二編號１所示之改造手槍及向被告丙○○取得槍管三枝賣予「俊明」（二枝）等情不諱（見偵Ａ卷
    第六十五頁）；證人即同案被告甲○○於偵查及原審審理均
    證述是經由乙○○介紹，始向被告丙○○購買如附表二編號
    １所示之改造手槍，並取得如附表二編號２、３所示之子彈
    等語屬實（見偵Ａ卷第四十八頁、一審卷(一)第五十八頁、第
    六○頁），復有原審九十三年度聲搜字第二一七號搜索票、
    嘉義市警察局九十三年三月三日搜索扣押筆錄、扣押物品目
    錄表、扣押物品收據各一份、現場查獲照片三紙（見嘉義市
    警察局嘉市警刑五字第○九三○○○二三五二號警卷【下稱
    警Ａ卷】第十三至二○頁）及扣案如附表二所示之槍彈在卷
    可資佐證。而該等槍、彈經送內政部警政署刑事警察局鑑驗
    結果如附表二所示，均具有殺傷力，有該局九十三年三月十
    九日刑鑑字第０九三００五六六五０號槍彈鑑定書在卷可憑
    （見偵Ａ卷第二十三至三十頁）。堪認同案被告甲○○證述
    確係經由乙○○介紹而於右述時、地向被告丙○○購買如附
    表二編號１所示之改造手槍，並取得如附表二編號２、３所
    示之子彈等語，確屬真確，足資採信。
(二)另經警對被告丙○○所有之門號（○九三三）六七六七九二
    號、同案被告乙○○所使用之門號（○九六三）一六一二三
    三號等行動電話執行通訊監察，所製作之通訊監察譯文內容
    確為（以下均省略被告丙○○、同案被告乙○○同前述門號
    行動電話之記載）：
  (1)第一段：九十三年二月十二日下午七時二十二分，由被告丙○○（下稱Ａ）打給乙○○（下稱Ｂ），談及槍械零件〈槍
    管〉製造、槍彈價錢、甲○○欲購槍枝等事宜。通話內容：
    「Ａ：你在哪裡？Ｂ：我在阿華這裡。Ａ：幹！你那天去世
    昌那裡『蛋』也討十個回來。Ｂ：我想拿現金。Ａ：他有嗎
    ？Ｂ：應該有啦！他星期六要拿給我順便將那支『管』拿給
    我。Ａ：什麼『管』？Ｂ：你不是幫人修理一支？我也一支
    ，我的磨壞了。Ａ：一支一萬啦！他有沒有『蛋』？Ｂ：有
    啦！但是要再跟別人拿啦。Ａ：那修理一支一萬。Ｂ：我那
    支跟你拿才七千元。Ａ：那七千元我要留著買『蛋』的。Ｂ
    ：你還要買『蛋』做什麼？Ａ：蛋不夠多要預留的。Ｂ：好
    啦！改天我要你要全力支援。Ａ：阿樺那個要嗎？要我跟人
    講準備。Ｂ：還沒錢，不然我的先處理。Ａ：８４的或Ｍ９
    的？Ｂ：我還在物色中。Ａ：你是要哪一種？Ｂ：我要先找
    『蛋』。Ａ：『蛋』大９最多。Ｂ：但是不好攜帶。Ａ：沒
    差啦！我『蛋』最重要。」（見一審卷(二)第四○頁〈一〉部
    分）。
  (2)第二、三段：九十三年二月十二日下午十時十一分、十三分
    ，由乙○○（下稱Ａ）打給甲○○所有之門號（○九三八）
    九八三五一五號行動電話（下稱Ｂ，以下省略同該門號之記
    載），由乙○○、丙○○（下稱Ｃ）共同與甲○○通話，確
    認購買如附表二編號１所示之改造手槍，被告丙○○並應允
    再送子彈十顆予甲○○而成交。通話內容：「Ａ：你『東西
    』確定要嗎？阿霏說東西你先拿去包８８８元紅包給他，其
    他改天有再拿就好啊。Ａ：你要來拿嗎？東西在這裡。Ｂ：
    我人在苗栗，晚一點回去再找你。Ａ：『東西』在我這裡我
    覺得怪怪的。Ｂ：好啦！回去再說。Ａ：『東西』改天再處
    理。Ｂ：好！Ａ：等一下！阿霏跟你說！【Ｃ：喂，阿華我
    跟你說『東西』先拿包８８８元給我。Ｂ：好啦！Ｃ：這支
    我沒賺錢再送十個蛋。Ｂ：好。Ｃ：改天如果要一支最少五
    萬元以上，我阿霏的東西你不用怕！我前三天去靶場試過了
    ，前兩個沒問題，３、４啞巴，５、６穿過，這是蛋的問題
    ，不是我槍的問題。Ｂ：好，明天出來再說。】」（見一審
    卷(二)第四十一頁〈二〉、第四十二頁〈三〉部分）。
  (3)第四段：九十三年二月十三日下午八時三十三分，由甲○○
    （下稱Ｂ）打給乙○○（下稱Ａ），確認交槍時間為九十三
    年二月十四日，地點則在上開靶場。通話內容：「Ｂ：在家
    嗎？Ａ：對啊！你要拿東西嗎？Ｂ：對！你聯絡阿霏。Ａ：
    明天你來靶場我叫他來順便試車。Ｂ：好。」（見一審卷(二)
    第四十三頁〈四〉部分）。
  (4)第五、六段：九十三年二月十四日下午二時二十二分及五十
    分，由乙○○（下稱Ａ）打給甲○○（下稱Ｂ）及丙○○（
    下稱Ｃ），乙○○要被告丙○○將槍拿到靶場，交給已與乙○○同在靶場之甲○○。通話內容：「Ｂ：你在哪裡？Ａ：
    靶場。Ｂ：我等一下過去。【Ａ：你在哪裡？Ｃ：路上。Ａ
    ：阿華在靶場。Ｃ：怎樣？Ａ：你就把東西拿過來。Ｃ：好
　　】。」（見一審卷(二)第四十三頁〈五〉、〈六〉部分）。
  (5)第十段：九十三年二月二十四日下午十時三十七分，由乙○○（下稱Ａ）打給被告丙○○（下稱Ｂ），確認向綽號「大
    腸」之人購入欲送給甲○○之子彈十顆。通話內容：「Ａ：
    大腸打電話來說他還有二十支一支４００元。Ｂ：太貴啦！
    Ａ：你拿二十個。Ｂ：先拿十粒。Ａ：我有幫阿樺拿，以後
    我們用得到。Ｂ：我高雄那裡有調東西了，『原的』三十粒
    ，我要先試。Ａ：好，我東西拿到再打給你。Ｂ：好。」（
    見一審卷(二)第四十六頁〈十〉部分）。
  (6)第十七段：九十三年二月二十八日下午九時十一分，由甲○○（下稱Ｂ）打給被告丙○○（下稱Ａ），告知被告丙○○
    所受贈之子彈經試射後，甚感滿意。通話內容：「Ｂ：讚啦
    ！就是要這種。Ａ：我知道啦！就是貴，加強的才好用，聽
    聲音就爽！Ｂ：我另外五粒修一修也可以。Ａ：你拿來我換
    三粒給你。Ｂ：好。」（見一審卷(二)第五十一頁〈十七〉部
    分）。
  (7)第十九、二十一段：九十三年三月十四日下午八時四十七分
    、九十三年三月三十日下午八時十九、二十八分，均係被告
    丙○○（下稱Ａ）打給乙○○（下稱Ｂ），要求乙○○共同
    向甲○○催討如附表二編號１所示之改造手槍之價金。通話
    內容：「Ａ：你叫阿樺明天先拿壹萬給我。幹！要我賠這個
    我不願！Ｂ：好啦！Ａ：我們等一下去找阿樺，我那個算壹
    萬啦！Ｂ：等一下我看怎樣打給你。Ａ：你找阿樺看看。Ｂ
    ：我這裡『場裏』也在找他，說他的帳要我背，我說不合理
    ，又不是我玩的。Ａ：好啦！盡量找看看。」（見一審卷(二)
    第五十三頁〈十九〉、第五十四頁〈二一〉部分），有嘉義
    市警察局九十三年六月二十一日嘉市警刑五字第○九三○○
    四五六一六號函及函附之通訊監察書、電話附表、臺灣嘉義
    地方法院檢察署嘉檢威問九三蒞二九二一字第二一七八一號
    函及函附之嘉義市警察局通訊監察譯文及錄談話內容一份、
    錄音帶一捲可資佐證（見一審卷(一)第九十一至九十三頁，一
    審卷(二)第三十一至五十四頁）。
(三)而上述各門號之行動電話確為被告丙○○、乙○○、甲○○
    所有或使用，又被告丙○○之綽號為「阿霏」、乙○○之綽
    號為「黑狗」、甲○○之綽號為「阿華」之情，除據被告丙○○及證人乙○○、甲○○分別證述及供認無訛外（見偵Ｂ
    卷第三十七頁、一審卷(二)第一○一頁），復有電話用戶資料
    在卷可稽（見一審卷(二)第三十一頁）。是據上開被告丙○○
    、乙○○、甲○○通話之內容，堪認被告丙○○、乙○○係
    共同販賣由被告丙○○所製造之如附表二編號１所示改造手
    槍一枝予甲○○，價金三萬元，另被告丙○○應允於日後欲
    贈送之子彈十顆，係由乙○○向「大腸」所購入之子彈一批
    交予被告丙○○，再由被告丙○○於九十三年二月底某日，
    在嘉義市東區東川新城一一八號二樓無償轉讓予甲○○，而
    甲○○取得該等子彈後，即於同年月二十八日試射，因性能
    良好而電告被告丙○○以表滿意，並將該等槍、彈藏置上址
    屋內，惟尚未給付上開買槍之價金即為警查獲之事實，至為
    灼然。雖甲○○於原審改稱：槍是因好奇，向被告丙○○借
    來看，子彈是後來才拿到，因有提過要向被告丙○○買該枝
    槍，所以沒有還給他，之後就為警查獲云云。然證人即同案
    被告甲○○亦自承與被告丙○○交情不若與乙○○深，被告
    丙○○亦未欠其金錢或人情（見一審卷(二)第一一○至一一三
    頁），參以非法槍、彈為政府懸令嚴加取締之物品，苟無利
    可圖，衡情被告丙○○自無甘冒刑責而平白出借該等槍、彈
    ，復未加催討；乙○○亦無需如此大費周章代為聯繫及共同
    交付該等槍彈之理，是被告丙○○、乙○○自有牟利之意圖
    甚明，證人甲○○之該等證詞，顯係事後發現事態嚴重，而
    故為迴護被告丙○○、乙○○之詞，委無足採。被告丙○○
    辯稱：沒有販賣改造手槍，槍係借予甲○○云云，純係卸責
　　之詞，不足採信。
(四)上揭被告丙○○販賣槍管之事實，再據前述之通訊監察譯文
    內容第二０、二一段：九十三年三月二十九日下午五時五十
    七分及三十日下午八時二十八分，由乙○○（下稱Ｂ）打給
    被告丙○○（下稱Ａ），談論取槍管以便讓買主鑑賞。通話
    內容：「Ｂ：你等一下拿一支普通的『煙筒管』下來，朋友
    要看。Ａ：好！我有『車』要賣，看有人要嗎！Ｂ：看好不
    好見面再說。Ａ：好。」（見一審卷(二)第五十四頁〈二○〉
    、〈二一〉部分）；同年月三十日下午八時二十八分，則為
    被告丙○○打給乙○○時，乙○○囑咐被告丙○○將槍管攜
    出。通話內容：「Ｂ：你那個「煙筒管」別忘了帶下來！Ａ
    ：我知道啦！」（見一審卷(二)第五十四頁〈二一〉部分），
    此有前述卷附之譯文足參，核與被告丙○○、乙○○於偵查
    中證述之情節均相互吻合，復有原審九十三年度聲搜字第三
    六九號搜索票、嘉義市警察局九十三年四月一日搜索筆錄、
    扣押物品目錄表、扣押物品收據各一份（見警Ｂ卷第十三至
    十九頁）及於如附表三所示之時、地查獲之該枝槍管一枝可
    資佐證，而該槍管經檢察官勘驗結果如附表三所示，確屬槍
    砲彈藥刀械管制條例第四條第二項所列之槍枝主要組成零件
    無訛，有臺灣嘉義地方法院檢察署勘驗筆錄及所附照片在卷
    為憑（見偵Ｂ卷第四十二至四十八頁），且經原審於九十三
    年十一月二十九日審理時當庭勘驗屬實（見一審卷(二)第九十
    六、九十七頁），足徵被告丙○○與乙○○確有共同販賣前
    揭槍管之事實，要無疑義。
(五)上揭被告丙○○製造子彈事實，業據被告丙○○於原審前述
    聲羈案中自白：如附表一編號３所示之改造子彈，均係其在
    嘉義縣竹崎鄉昇平村六鄰頂埔八九號住處所製造，而扣案之
    如附表一所示之物，均係其所有等情不諱（見原審聲羈卷第
    四至七頁）。復觀諸同前述之通訊監察譯文內容第十八段：
    九十三年三月十五日下午三時四十四分由被告丙○○（下稱
    Ａ）打給姓名不詳之友人（下稱Ｂ）討論購買車床以製造子
    彈。通話內容：「Ａ：我是說北港路那種小型的車床。Ｂ：
    我知道，那個一台壹萬多，那個不行啦！你要做什麼？Ａ：
    要做蛋啦！在北港路「朱子宮廟」對面那家。Ｂ：那個準度
    不夠不能用！Ａ：那個不能用嗎？Ｂ：你會用嗎？Ａ：你可
    以教我。Ｂ：我有去看過不能用。Ａ：還是你跟我去看。Ｂ
    ：我下班五點左右你來我家，一起去看。Ａ：好。」（見一
    審卷(二)第五十四頁〈十八〉部分）。嗣於九十三年四月一日
    下午二時二十分至三時四十分，即為警自被告丙○○位於上
    址住處內之廚房後查獲如附表一編號１所示之物、另於其所
    使用之車牌號碼九Ｌ─五八七三號自用小客車內查獲如附表
    一編號２、３、４、５所示之物等事實，業據到場執行搜索
    之嘉義市警察局刑警隊警員即證人許榮峰、張沛然、吳文生
    於原審審理時證述明確（見一審卷(二)第七十一至八十四頁）
    ，復有原審九十三年度聲搜字第三六八號搜索票、嘉義市警
    察局九十三年四月一日搜索筆錄、扣押物品目錄表、扣押物
    品收據各一份、現場查獲及槍、彈照片六紙（見警Ｂ卷第十
    一至十三頁、第二十至二十五頁）及扣案如附表一所示之物
    在卷可證。而如附表一編號３、４所示之子彈，經送內政部
    警政署刑事警察局鑑驗結果，具有殺傷力，有該局九十三年
    四月二十八日刑鑑字第０九三００七四二六九號槍彈鑑定書
    及所附照片一份附卷足憑（見偵Ｂ卷第五十四至五十七頁）
    。另經原審將附表編號１所示之銅條三枝與編號４所示之子
    彈、編號５所示之槍管與如附表二編號１所示之改造手槍送
    請上開刑事警察局鑑驗結果：「附表一編號１、編號５(2)所
    示，即該銅條三枝，不排除可磨製成編號４之子彈彈頭，而
    編號５之槍管與如附表二編號１所示之改造手槍槍管形式並
    不相同，惟仍可供該槍枝換裝使用，換裝後，槍枝機械性能
    良好，可供擊發適用子彈（不受有無膛線影響），認具有殺
    傷力。」有卷附之該局九十三年九月二十七日刑鑑字第○九
    三○一八八四○七號函及函附照片可稽（見一審卷(一)第一九
    八至二○二頁）。再徵之被告丙○○前揭於九十三年三月十
    五日下午三時四十四分與友人討論欲購車床製作子彈之譯文
    內容，旋為警於九十三年四月一日下午二時二十分至三時四
    十分，於其位於上址住處內廚房後及上開車內查獲如附表編
    號１、２所示之該等可供製造子彈之銅條及車床及編號４所
    示之子彈，堪認被告丙○○前述就製造子彈部分之自白，核
    與事實相符，足資採信，即如附表一編號４所示之子彈確為
    其所製造無訛。被告丙○○辯稱：未改造子彈云云，自不足
    採。
(五)綜上所述，被告丙○○前揭辯解，無非事後卸責之詞，不足
    採信。從而，被告丙○○與乙○○共同販賣如附表二編號１
    所示之改造手槍一枝、槍管三枝（含附表三所示之槍管一枝
    ）、轉讓如附表二編號２、３所示之子彈十顆等犯行，事證
    明確，堪以認定。至被告丙○○之原審辯護人聲請鑑定如附
    表一編號４之子彈火藥成分與田寮靶場所有之霰彈槍子彈火
    藥成分是否相同，擬證明被告丙○○係為乙○○頂罪乙節，
    經核與前開犯罪事實之認定並無直接關聯，且縱鑑定結果認
    定火藥成分相同，亦不得直接推斷被告丙○○係為乙○○頂
    罪，其證據方法與待證事實顯無關聯，乃不再為鑑定，附此
    敘明。
三、按刑法第二條第一項前段固規定行為後法律有變更者，適用
    裁判時之法律。但亦明定裁判前之法律有利於行為人者，適
    用最有利於行為人之法律。本件原槍砲彈藥刀械管制條例第
    十一條第一項未經許可，製造、販賣其他可發射子彈具有殺
    傷力之改造手槍罪，業於九十四年一月二十六日公布修正「
    刪除」，將未經許可，製造、販賣其他可發射子彈具有殺傷
    力之改造手槍罪，改為與未經許可，製造、販賣或運輸鋼筆
    槍、瓦斯槍、麻醉槍、獵槍、空氣槍，同規定於第八條第一
    項，法定刑「五年以上有期徒刑，併科新臺幣一千萬元以下
    罰金。」變更為「無期徒刑或五年以上有期徒刑，併科新臺
　　幣一千萬元以下罰金。」於九十四年一月二十八日生效施行
 　 ，第十二條及第十三條則法條、刑度均未變動。茲比較新舊
    二法，自以修正前之法律有利於行為人，本件仍適用修正前
　　之槍砲彈藥刀械管制條例第十一條、第十二條、第十三條規
　  定。核被告丙○○所為，係犯修正前槍砲彈藥刀械管制條例
    第十一條第一項之未經許可，製造、販賣其他可發射子彈具
    有殺傷力之改造手槍罪、同條例第十二條第一項之未經許可
    ，製造子彈罪、同條例第十二條第二項之未經許可，轉讓子
　  彈罪、同條例第十三條第一項之未經許可，販賣槍砲之主要
    組成零件罪。公訴意旨固認被告丙○○係販賣子彈予甲○○
    ，惟被告丙○○實係基於無償轉讓子彈之犯意而交付子彈予
    甲○○，已如前述，但本院所認定之事實與公訴意旨所認定
    之事實具有社會事實同一性，乃變更檢察官所引應適用之法
    律。被告丙○○持有槍管、改造手槍、子彈之低度行為，應
    為製造改造手槍、販賣改造手槍、販賣槍管、製造子彈、轉
    讓子彈之高度行為所吸收，均不另論罪。其與被告乙○○間
    ，就上開販賣改造手槍及槍管、轉讓子彈等犯行，有犯意聯
    絡及行為分擔，為共同正犯。其以一行為同時製造多數子彈
    ，僅侵害同一法益屬單純一罪，應以製造子彈一罪論。被告
    丙○○先後三次共同販賣槍管之行為，時間緊接、犯罪構成
    要件相同，顯係基於概括犯意為之，應依刑法第五十六條連
    續犯規定論以一罪，並加重其刑。被告丙○○所犯上開製造
    、販賣改造手槍、轉讓子彈罪間，有方法結果之牽連關係，
    為牽連犯，應依刑法第五十五條之規定，從一重之未經許可
    ，販賣其他可發射子彈具有殺傷力之改造手槍罪論處。被告
    丙○○所犯販賣其他可發射子彈具有殺傷力之改造手槍罪、
    販賣槍砲之主要組成零件罪、製造子彈罪間，犯意各別，罪
    名互異，應予分論併罰。
四、原審予被告丙○○論罪科刑，固非無見。惟槍砲彈藥刀械管
    制條例業已修正，原判決未及比較適用，洵有違誤。被告丙○○上訴否認犯罪，雖無足取。但原判決關於被告丙○○販
    賣其他可發射子彈具有殺傷力之改造手槍罪、販賣槍砲之主
    要組成零件罪、製造子彈罪部分（持有子彈罪部分已確定，
    應予除外）既有可議，自屬無法維持，應由本院就此部分及
    執行刑部分撤銷改判之。爰審酌被告丙○○之品行、智識程
    度、犯罪動機、製造、販賣、轉讓並持有槍彈之數量非微，
    對社會秩序危害甚大，及犯罪後未全面坦認犯行、仍試圖飾
    詞卸責之態度等一切情狀，量處販賣槍砲之主要組成零件罪
    有期徒刑年陸月，併科罰金新臺幣萬元；量處販賣其他
    可發射子彈具有殺傷力之改造手槍罪有期徒刑陸年，併科罰
    金新臺幣捌萬元；製造子彈罪部分，量處有期徒刑貳年，併
    科罰金新臺幣捌萬元；並定執行刑有期徒刑拾壹年貳月，併
    科罰金新臺幣拾捌萬元，並諭知罰金部分如易服勞役之折算
    標準。扣案如附表一編號４所示之驗餘子彈二十五顆、編號
    ５所示之槍管一枝、如附表三所示之槍管一枝，均係違禁物
    ，應依刑法第三十八條第一項第一款規定沒收之。扣案如附
    表一編號１、２所示之物，為被告丙○○所有供製造子彈所
    示之物，已如前述，應依刑法第三十八條第一項第二款之規
    定沒收之。至扣案如附表一編號４所示業經試射之子彈十二
    顆，或因僅餘彈頭與彈殼而喪失子彈之特性與效能或發射動
    能甚微或無法擊發而不具殺傷力，均不為沒收之諭知。扣案
    如附表一編號３所示之子彈壹顆，已為確定之持有子彈罪部
    分宣告沒收，亦不宜再為沒收。
據上論斷，應依刑事訴訟法第三百六十九條第一項前段、第三百
六十四條、第二百九十九條第一項前段、第三百條，修正前槍砲
彈藥刀械管制條例第十一條第一項、第十二條第一項、第二項、
第十三條第一項，刑法第十一條前段、第二條第一項但書、第二
十八條、第五十六條、第五十五條、第五十一條第五款、第七款
、第四十二條第二項、第三項、第三十八條第一項第一款、第二
款，罰金罰鍰提高標準條例第二條，現行法規所定貨幣單位折算
新臺幣條例第二條，判決如主文。
本案經檢察官姜麗儒到庭執行職務。
中　華　民　國　　94　　年　　　8　　　月　　　3　　　日
            刑事第一庭審判長法官　黃　崑　宗
                            法官　田　平　安
                            法官　蔡　長　林
以上正本證明與原本無異。
如不服本判決，應於收受本判決後十日內向本院提出上訴書狀。
其未敘述上訴理由者並得於提起上訴後十日內向本院補提理由書
狀（均須按他造當事人之人數附繕本）「切勿逕送上級法院」。
　　　　　　　　　　　　　書記官　李　培　薇
中　華　民　國　　94　　年　　　8　　　月　　　4　　　日
如不服本判決，應於送達後十日內向本院提出上訴狀（須附繕本）。
附錄本案論罪科刑法條全文：
修正前槍砲彈藥刀械管制條例第十一條第一項：
　未經許可，製造、販賣或運輸第四條第一項第一款所稱其他可
發射金屬或子彈具有殺傷力之各式槍砲者，處五年以上有期徒刑
，併科新臺幣一千萬元以下罰金。
修正前槍砲彈藥刀械管制條例第十二條第一、二項：
　未經許可，製造、販賣或運輸子彈者，處一年以上七年以下有
期徒刑，併科新台幣五百萬元以下罰金。
　意圖供自己或他人犯罪之用，而犯前二項之罪者，處三年以上
十年以下有期徒刑，併科新台幣七百萬元以下罰金。
修正前槍砲彈藥刀械管制條例第十三條一項：
　未經許可，製造、販賣或運輸槍砲、彈藥之主要組成零件者，
處三年以上十年以下有期徒刑，併科新台幣七百萬元以下罰金。
附表一：於九十三年四月一日下午二時二十分至三時四十分，自
　　　　被告丙○○位於嘉義縣竹崎鄉昇平村六鄰頂埔八九號住
  　　　處及其所使用之車牌號碼九Ｌ─五八七三號自用小客車
    　　內查獲之物（編號１之物係自屋內廚房後面查獲，餘自
      　車內查獲，編號３、４之物，經內政部警政署刑事警察
        局九十三年四月二十八日刑鑑字第０九三００七四二六
        九號槍彈鑑定書為鑑定；另編號１與４及編號５與如附
        表二編號１所示之改造手槍，復經本院送上開刑事警察
        局以九十三年九月二十七日刑鑑字第０九三０一八八四
        ０七號函為鑑定）。
┌──┬──────────┬───┬────────────────┐
│編號│物    品    名    稱│數  量│槍    彈    鑑    定    結    果│
├──┼──────────┼───┼────────────────┤
│１  │銅條                │三枝  │經測量其直徑約為七ｍｍ、八ｍｍ及│
│    │                    │      │九ｍｍ，復經測量送鑑土造子彈之彈│
│    │                    │      │頭直徑均為八．九ｍｍ，故研判直徑│
│    │                    │      │約九ｍｍ之銅條，不排除可磨製成送│
│    │                    │      │鑑土造子彈（即編號４所示之子彈）│
│    │                    │      │之彈頭。                        │
├──┼──────────┼───┼────────────────┤
│２  │小型車床            │一組  │                                │
├──┼──────────┼───┼────────────────┤
│３  │制式九０子彈        │一顆  │認係口徑九公釐之制式子彈，實際試│
│    │                    │      │射可擊發，具殺傷力。            │
├──┼──────────┼───┼────────────────┤
│４  │改造子彈            │三十七│(1)二十五顆，認均係由土造金屬彈殼│
│    │                    │顆（經│  加裝直徑約九公釐金屬彈頭而成土│
│    │                    │試射後│  造子彈，經取樣八顆試射結果，其│
│    │                    │剩餘二│  中六顆均可擊發，均具殺傷力；另│
│    │                    │十五顆│  一顆，雖可擊發，惟其發射動能甚│
│    │                    │）    │  微，認不具殺傷力；另一顆，無法│
│    │                    │      │  擊發，認不具殺傷力。          │
│    │                    │      │(2)十二顆，認均係由土造金屬彈殼加│
│    │                    │      │  裝直徑約八．九公釐金屬彈頭而成│
│    │                    │      │  之土造子彈，經取樣四顆試射結果│
│    │                    │      │  ，均可擊發，均具殺傷力。      │
├──┼──────────┼───┼────────────────┤
│５  │九二手槍槍管        │一枝  │(1)經臺灣嘉義地方法院檢察署檢察官│
│    │                    │      │  勘驗結果，長度為十二．八公分，│
│    │                    │      │  重量為一七０公克，為鐵製，外表│
│    │                    │      │  黑色，無膛線（有勘驗筆錄及照片│
│    │                    │      │  三張附卷可稽，見偵Ｂ卷第四二頁│
│    │                    │      │  、第四六至四八頁）。          │              │
│    │                    │      │(2)送鑑扣案之改造玩具槍一枝（槍枝│
│    │                    │      │  管制編號：0000000000，即如附表│
│    │                    │      │  二編號１所示之改造手槍），其槍│
│    │                    │      │  管與送鑑「丙○○」簽名之槍管（│
│    │                    │      │  即此編號５之槍管）形式並不相同│
│    │                    │      │  ，惟仍可供前述槍枝換裝使用，換│
│    │                    │      │  裝後，槍枝機械性能良好，認可供│
│    │                    │      │  擊發適用子彈使用（不受有無膛線│
│    │                    │      │  ）之影響，認具殺傷力。        │
└──┴──────────┴───┴────────────────┘
附表二：於九十三年三月三日下午三時四十五分至四時三十五分
　　　　，自嘉義市東區東川新城一一八號二樓查獲之物（經內
  　　　政部警政署刑事警察局九十三年三月十九日刑鑑字第０
    　　九三００五六六五０號槍彈鑑定書為鑑定）。
┌──┬─────────┬───┬─────────────────┐
│編號│物   品   名   稱 │數  量│槍    彈    鑑    定     結     果│                                │
├──┼─────────┼───┼─────────────────┤
│１  │改造九二手槍      │一枝  │槍枝管制編號0000000000，認係由仿  │
│    │（含彈匣一個）    │      │BERETTA廠M 9型半自動手槍製造之玩  │
│    │                  │      │具手槍換裝土造金屬槍管而成之改造  │
│    │                  │      │手槍，機械性能良好，可擊發適用子  │
│    │                  │      │彈，認具殺傷力。                  │
├──┼─────────┼───┼─────────────────┤
│２  │改造子彈          │九顆（│認均係玩具槍金屬彈殼加裝土造金屬彈│
│    │                  │經試射│頭改造而成之改造子彈，採樣三顆試射│
│    │                  │後剩餘│，均可擊發，具殺傷力。            │
│    │                  │六顆）│                                  │
├──┼─────────┼───┼─────────────────┤
│３  │制式子彈          │一顆  │認係口徑九公釐制式子彈，具殺傷力。│
└──┴─────────┴───┴─────────────────┘
附表三：於九十三年四月一日下午二時四十分至三時二十分，自
　　　　被告乙○○位於嘉義縣水上鄉寬士村崎仔頭二七之二三
  　　　九號前、其所使用之車牌號碼ＲＵ─七五四二號自用小
    　　客車內查獲之物。
┌──────────┬───┬───────────────────┐
│物    品    名    稱│數  量│槍     彈     鑑     定     結     果 │
├──────────┼───┼───────────────────┤
│九二手槍槍管        │一支  │經臺灣嘉義地方法院檢察署檢察官勘驗結果│
│                    │      │，長度為十二．八公分，重量為一五０公克│
│                    │      │，為鐵製，外表黑色，槍管內有六條雙溝之│
│                    │      │膛線（有勘驗筆錄及照片三張附卷可稽，見│
│                    │      │偵Ｂ卷第四二至四五頁）。復經本院當庭勘│
│                    │      │驗該槍管內有螺旋狀線，中間有約○．五公│
│                    │      │分陰暗處看不出有上開螺旋狀之情屬實（見│
│                    │      │本院卷二第九六至九七頁）。            │
└──────────┴───┴───────────────────┘
附表四：於九十三年三月三日下午三時四十五分至四時三十五分
　　　　，自嘉義市東區東川新城一一八號二樓查獲之物（編號
  　　　１至４之物，均經內政部警政署刑事警察局九十三年三
    　　月十九日刑鑑字第０九三００五六六五０號槍彈鑑定書
      　為鑑定）。
┌──┬──────────┬───┬────────────────┐
│編號│物    品    名    稱│數  量│槍    彈    鑑    定    結    果│
├──┼──────────┼───┼────────────────┤
│１  │改造九０手槍        │一枝  │槍枝管制編號0000000000，認係由仿│
│    │（含彈匣一個）      │      │COLT廠半自動手槍製造之金屬玩具手│
│    │                    │      │槍，換裝土造金屬槍管改造而成之改│
│    │                    │      │造手槍，機械性能良好，可擊發適用│
│    │                    │      │之子彈，認具殺傷力。            │
├──┼──────────┼───┼────────────────┤
│２  │制式四五子彈        │三顆  │認均係口徑０．四五吋制式子彈，均│
│    │                    │      │具殺傷力。                      │
├──┼──────────┼───┼────────────────┤
│３  │制式六五步槍子彈    │二顆  │認均係口徑五．五六公釐制式步槍子│
│    │                    │      │彈，均具殺傷力。                │
├──┼──────────┼───┼────────────────┤
│４  │改造子彈            │七顆  │(1)二顆，認均係玩具槍金屬彈殼加裝│
│    │                    │（經試│  土造金屬彈頭改造而成之改造子彈│
│    │                    │射後剩│  ，採樣一顆試射，可擊發，具殺傷│
│    │                    │四顆）│  力。                          │
│    │                    │      │(2)五顆，認均係玩具槍金屬彈殼加裝│
│    │                    │      │  土造金屬彈頭改造而成之改造子彈│
│    │                    │      │  ，採樣二顆試射，均可擊發，具殺│
│    │                    │      │  傷力。                        │
├──┼──────────┼───┼────────────────┤
│５  │擦槍油一瓶、牙刷一支│      │                                │
│    │、螺絲起子二支。    │      │                                │
└──┴──────────┴───┴────────────────┘
